# 下属子公司制改制~

提问人：zico9999 时间：2011-04-25 16:43:23
准则解释 2 号：企业进行公司制改制的，应以经评估确认的资产、负债价值作为认定成本，该成本与其账面价值的差额，应当调整所有者权益；企业的子公司进行公司制改制的，母公司通常应当按照《企业会计准则解释第 1 号》的相关规定确定对子公司长期股权投资的成本，该成本与长期股权投资账面价值的差额，应当调整所有者权益。
请问陈版，“母公司通常应当按照《企业会计准则解释第 1 号》的相关规定确定对子公司长期股权投资的成本，该成本与长期股权投资账面价值的差额，应当调整所有者权益。”这句话如何理解？具体会计分录是什么？

回答人：chenyiwei
回复 楼主 zico9999 的帖子在子公司发生公司制改建的情况下，母公司个别报表层面的帐务处理为： 借：长期股权投资——改制后子公司（按子公司净资产评估值） 贷：长期股权投资——改制前子公司（长期股权投资成本法下的原帐面价值） 借／贷：资本公积（差额）

回答人：chenyiwei
回复 板凳 zico9999 的帖子在母公司改制前已经完成改制的其子公司的评估增加值也要在合并报表中冲回的原因是体现同一控制下企业合并的理念，因为在IFRS下，传统上认为国有企业改制是一项同一控制下的企业合并（改制后的新设企业取得了改制前原企业的资产和业务），所以会继续沿用原先的帐面价值基础，不确认评估调账的结果。解释 1 号第十条生效后，财政部进一步推动IASB在 2010年 5 月发布了对IFRS 1的修改，确认在首份IFRS报表中可以体现评估增值，但是由于解释 1 号第十条的规定，可以理解为在合并报表层面仅需保留与母公司的“大改制”同时进行“小改制”的这部分子公司在改制时点的评估增值。这种做法有一个好处：无论是“大改制”时点是否已经完成改制的子公司，合并报表层面其资产、负债的计量基础与其个别报表层面的计量基础基本上是一致的，因为对于在“大改制”之前已经完成“小改制”的子公司而言，其自身报表上各项资产、负债的计量基础是自其自身的小改制日的公允价值延续计算的金额，从某种意义上讲，也是体现了当初小改制的评估增值的。

回答人：chenyiwei
回复 地板 zico9999 的帖子母公司合并报表与子公司合并报表在此方面应采用同一原则处理，母公司合并报表层面也同样有这一项目。